臺灣臺南地方法院刑事裁定　　　　　　　　　　　　　九十二年度自緝字第三五號
　　自　訴　人　乙○○
　　被　　　告　丙○○
右列被告因詐欺等案件，經自訴人提起自訴，本院裁定如左：
    主  文
自訴駁回。
    理  由
一、本件自訴意旨除如附件自訴狀所載外，自訴人於本院訊問時並補陳稱：伊跟被告
    合建，伊出土地，被告出材料及資金，房子蓋好以後，第一間房子賣出後的錢要
    歸伊，後來被告沒有把房子建築完工，伊自己再出錢完成工程，伊總共可以分得
    三間房子，第一間賣出的房子，就是要分給伊的，另外二間被告有登記給伊，Ａ
    １、Ａ２是伊自己保留，Ａ３是第一間賣掉要分給伊的部分。本案所爭執的是Ａ
    ３賣的價金，被告沒有給伊錢。另外被告有跟伊協調土地部分的畸零地每坪要補
    償伊新台幣（以下同）二萬元，被告有將其中的畸零地賣給Ａ１０的買主，但是
    被告都沒有補償伊分文，當初有跟被告協調不管畸零地有無賣出，被告都要補償
    伊每坪二萬元云云。
二、按法院或受命法官於甲○○○第一次審判期日前訊問及調查結果，如認為案件有
    刑事訴訟法第二百五十二條至第二百五十四條之情形者，得以裁定駁回其自訴，
    同法第三百二十六條第三項定有明文。
三、訊據被告堅決否認有自訴人所指犯行，辯稱：伊有完成合建，使用執照也有拿到
    ，水電也都有取得使用，但是工程遇到九二一大地震房子賣的不好，因為房子愈
    賣愈便宜，伊有跟自訴人協調Ａ３那間房子賣掉之後，雙方再協調，部分清算，
    因為自訴人沒有將壹佰萬元的保證金歸還，另外伊跟自訴人建造的房子Ａ１、Ａ
    ２、Ａ３工程增建的部分共有壹佰多萬元，自訴人有跟伊借錢，金額伊記不起來
    ，總共自訴人還要再給伊二百多萬元，Ａ３賣掉三百二十萬元左右，伊有跟自訴
    人協調，Ａ３房子賣掉的價金扣除給伊的錢外，剩餘的錢伊應該要給他，伊拿去
    付工程款，伊有跟自訴人協調有一間房子Ａ８有向銀行貸款二百十萬元，但是該
    房子的價錢是三百二十萬元左右，伊要過戶給自訴人抵債，自訴人不願意；這些
    土地並沒有畸零地的問題，所以伊並沒有跟自訴人協調畸零地每坪要補償他二萬
    元，有合建契約書為憑等語。質諸自訴人亦供承：被告所合建的房子有拿到使用
    執照，但伊不知道是如何拿到的，因為沒有水電，油漆也沒有完成，樓梯扶手也
    沒有完工；畸零地要補償伊每坪二萬元是口頭講的，房子是打完契約要動工時遇
    到九二一地震，被告有幫伊把Ａ１、Ａ２、Ａ３增建，但是那是無條件要增建的
    ；伊有跟被告協調壹佰萬的保證金等房子賣掉後，再由房子的價金扣除；伊有跟
    被告借錢沒有錯，借三次，每次約幾萬元而已，被告有說一間Ａ８房子要給伊抵
    債，因為房子有貸款二百一十二萬元，伊不願意；該房子當時的價值有三百八十
    萬元左右等語在卷。足見被告確已為自訴人完成整體合建之建物之外部工程，並
    已取得使用執照，且已將自訴人分得之Ａ１、Ａ２二間房子過戶予自訴人，另自
    訴人分得之Ａ３房子，被告係受自訴人之託，將之賣得價金三百二十萬元，雖未
    將價金交付自訴人，惟自訴人尚未將壹佰萬元的保證金退還予被告，且尚積欠被
    告借款債務未還，雖經會算後，被告尚應付款予自訴人，惟被告本願將伊分得之
    價值達三百八十萬元之Ａ８房子過戶予自訴人抵債，僅因房子有貸款二百一十二
    萬，致自訴人不願接受，另自訴人主張被告有跟伊協調土地部分的畸零地每坪要
    補償伊二萬元，被告有將其中的畸零地賣給Ａ１０的買主，但是被告都沒有補償
    伊分文乙節，為被告所否認，辯稱該土地並沒有畸零地的問題，且依雙方所立合
    建契約內容，亦無是項約定之記載，有該合建契約書附卷足憑，而自訴人又未能
    舉證以實其說，故此部份顯乏證據足資證明等情，已足認定。是綜上各情參互觀
    之，足見被告自始即有履行該合建契約之真意，並已完成大部分合建契約之義務
    ，僅有小部分義務未完成及因上述因素致未將自訴人分得之Ａ３所賣得之價金與
    自訴人結清，其並無以該合建契約為向自訴人詐財之手段，亦非有自始惡意拒不
    返還該賣得價金之犯意，事理甚明。故本件被告僅係單純民事債務不履行，尚乏
    不法所有之意圖，自難以詐欺或侵占罪嫌相繩，應認被告罪嫌不足，依照首揭說
    明，本件自訴應予駁回。
四、據上論斷，應依刑事訴訟法第三百二十六條第三項、第二百五十二條第十款，裁
    定如主文。
中      華      民      國      九十三      年      一     月     六    日
                              臺灣臺南地方法院刑事第一庭
                                  審判長  法官  侯明正
                                          法官  李東柏
                                          法官  柯顯卿
右正本證明與原本無異。
如不服本裁定，應於裁定送達後五日內向本院提出抗告狀( 應附繕本 )。
                                        書記官  許悉愛
中      華      民      國      九十三      年      一     月     七    日
